臺灣板橋地方法院交通事件裁定　　　　　　　　　九十一年度交聲字第一○○○號
　　原處分機關　交通部公路總局臺北區監理所
　　異　議　人
　　即受處分人　呂世宏原名甲.
右列受處分人因違反道路交通管理處罰條例案件，對原處分機關九十一年五月三十日
北監六字第裁四○－Ｃ00000000號處分，聲明異議，本院裁定如左：
    主      文
原處分撤銷。
呂世宏汽車駕駛人，駕駛汽車經測試檢定，有酒精濃度超過規定標準，處罰鍰新臺幣
參萬柒仟伍佰元，並吊扣其駕駛執照壹年。
    理      由
一、按飲酒後其吐氣所含酒精成份超過每公升零點二五毫克以上者，不得駕車，道路
    交通安全規則第一百十四條第二款定有明文；又按汽車駕駛人，駕駛汽車經測試
    檢定，有酒精濃度超過規定標準者，處新臺幣一萬五千元以上六萬元以下罰鍰，
    並當場禁止其駕駛及吊扣其駕駛執照一年，道路交通管理處罰條例第三十五條第
    一項第一款定有明文。
二、原處分機關略以：異議人即受處分人呂世宏（原名甲○○）於民國九十年十一月
    十二日二十時四十五分許，酒後駕駛牌號碼ＧＣＶ－二四五號重型機車行經臺北
    縣三重市○○○路，經警攔停測試檢定，其吐氣所含酒精成份達每公升零點五二
    毫克，超過每公升零點二五毫克以上，有酒精濃度超過規定標準之情形，是依道
    路交通管理處罰條例第三十五條第一項第一款規定，裁處罰鍰新臺幣三萬七千五
    百元等語；異議人對於其酒後駕車遇警攔檢酒測之事實雖未爭執，然以伊受測時
    見儀器顯示吐氣酒精濃度值為每公升零點三六毫克，但舉發違反道路交通管理事
    件通知單卻誤載為每公升零點五二毫克，伊不服云云。
三、本件受處分人即異議人呂世宏，於右揭時、地駕車經警測試檢定，其吐氣所含酒
    精成份達每公升零點五二毫克，已逾每公升零點二五毫克之規定標準，警員遂告
    知其測試結果並當場掣單舉發之事實，有經異議人簽認之吐氣酒精濃度測定單、
    臺北縣警察局九十年十一月十二日北縣警交字第Ｃ00000000號舉發違反
    道路交通管理事件通知單移送聯等存卷可稽，應可信實，又據卷附吐氣酒精濃度
    測定單之記載，其經測試檢定之吐氣酒精濃度確為每公升零點五二毫克無誤，況
    即令依其所辯，其吐氣酒精濃度如為每公升零點三六毫克，仍超過法定禁駛之每
    公升零點二五毫克以上標準，依道路交通安全規則第一百十四條第二款規定，即
    不得駕車，其猶駕駛重型機車而遭查獲，自亦該當於道路交通管理處罰條例第三
    十五條第一項第一款之構成要件無疑；此外異議人原名甲○○，於九十年九月十
    二日更名為呂世宏，亦有法務部戶役政連結作業系統個人姓名更改資料在卷可考
    ；綜上，異議人所辯，顯無理由，其有汽車駕駛人，駕駛汽車經測試檢定，有酒
    精濃度超過規定標準之事實，堪予認定。
四、從而，原處分機關依據道路交通管理處罰條例第三十五條第一項第一款規定，裁
    處異議人罰鍰新臺幣三萬七千五百元，固無不合，然未併依同條項規定吊扣受處
    分人駕駛執照，適用法則即有不當而無可維持，爰撤銷原處分，自為裁罰如主文
    所示，用期適法。
據上論結，應依道路交通案件處理辦法第二十條前段，裁定如主文。
中      華      民      國    九十一    年      七      月     十八     日
                                臺灣板橋地方法院交通法庭
                                      法  官  蔡  新  毅
右正本證明與原本無異。
如不服本裁定，應於送達後五日內，向本院提出抗告狀。
                                      書記官  謝  麗  秋
中      華      民      國    九十一    年      七      月     十八    日
